臺灣橋頭地方法院民事裁定
111年度聲字第65號
聲  請  人  張榮宏  
            張宥羚  
相  對  人  孫湘珍  
上列當事人間聲請停止執行事件，本院裁定如下： 
  主  文
聲請人以新臺幣1,000元為相對人供擔保後，本院民國111年度司
執字第29172號排除侵害執行事件之強制執行程序，於本院111年
度補字第456號再審之訴（含嗣後改分之本案訴訟）裁判確定或
終結前應暫予停止。
　理  由
一、按強制執行程序開始後，除法律另有規定外，不停止執行；
    有回復原狀之聲請，或提起再審或異議之訴，或對於和解為
    繼續審判之請求，或提起宣告調解無效之訴、撤銷調解之訴
    ，或對於許可強制執行之裁定提起抗告時，法院因必要情形
    ，或依聲請定相當並確實之擔保，得為停止強制執行之裁定
    ，強制執行法第18條第1、2項定有明文。又法院依強制執行
    法第18條第2項定擔保金額而准許停止強制執行之裁定者，
    該項擔保係備供債權人因停止執行所受損害之賠償，其數額
    應依標的物停止執行後，債權人未能即時受償或利用該標的
    物所受之損害額，或因其另供擔保強制執行所受之損害額定
    之，非以標的物之價值或其債權額為依據，最高法院91年度
    台抗字第429號裁判意旨參照。
二、聲請意旨略以：聲請人與相對人因本院111年度司執字第291
    72號排除侵害執行事件（下稱系爭執行事件），業經聲請人
    提起再審之訴在案，系爭執行事件之標的一旦拆除，勢難回
    復原狀，請准予聲請人供擔保後裁定停止執行等語。
三、經查，本件聲請人係以其業向本院就系爭執行事件之執行名
    義即本院110年度簡上字第33號確定判決（下稱系爭確定判
    決）提起再審之訴為由，聲請裁定停止系爭執行事件之強制
    執行程序，此經本院調取該執行卷宗及本院111年度補字第4
    56號再審之訴等卷宗核閱屬實，是聲請人聲請停止執行，即
    屬有據。惟為確保相對人因聲請人聲請停止強制執行不當可
    能遭受之損害得獲賠償，並兼顧兩造之權益，本院爰依聲請
    人之聲請，許其提供相當並確實之擔保後停止強制執行。至
    聲請人就停止系爭執行事件程序應供之擔保金額若干，經核
    相對人因停止執行可能遭受之損害，為自停止執行時起至本
    案再審之訴終結時止，相對人未能即時對系爭土地遭占用部
    分使用、收益之損失，及延遲取得按月給付部分金錢之利息
    ，參以系爭確定判決認定相對人對於系爭土地遭占用期間，
    每年可得請求相當於租金不當得利金額為申報地價之5%，並
    認定相對人每月將受有新臺幣（下同）12元之損害，並參諸
    聲請人所提再審之訴，屬不得上訴第三審之事件，考量聲請
    人提起再審之訴由訴訟至裁判確定所需時間，如相對人可及
    時受償，其資金可運用之情形等情，爰酌定聲請人供擔保金
    額為1,000元為適當。
四、依強制執行法第18條第2項，裁定如主文。
中　　華　　民　　國　　111 　年　　7 　　月　　1 　　日
                民事第二庭  審判長法官 謝文嵐　
　　　　　　　　                  法官 許慧如
　　　　　　　　                  法官 翁熒雪
以上正本係照原本作成。
如對本裁定抗告須於裁定送達後10日內向本院提出抗告狀，並繳
納裁判費新臺幣1,000元。
中　　華　　民　　國　　111 　年　　7 　　月　　1 　　日
                                書記官　陳奕希